【裁判字號】    94,易,1238
【裁判日期】    950301
【裁判案由】    竊盜
【裁判全文】
臺灣彰化地方法院刑事判決              94年度易字第1238號
公  訴  人  臺灣彰化地方法院檢察署檢察官
被      告  甲○○
上列被告因竊盜案件，經檢察官提起公訴（臺灣彰化地方法院檢
察署九十四年度偵字第六二六九號），本院判決如下：
    主  文
甲○○無罪。
    理  由
一、公訴意旨略以：被告甲○○意圖為自己不法之所有，於民國
    九十四年七月三十日某時許，侵入彰化縣北斗鎮○○里○○
    路二三五號之被害人乙○○住處內，竊取乙○○所有之皮包
    一只，內有新臺幣（下同）四千元、機車駕照、中華郵政公
    司提款卡、中國農民銀行提款卡、中國信託商業銀行信用卡
    、誠泰商業銀行信用卡各一張、臺新國際商業銀行信用卡二
    張。嗣於九十四年八月六日，經警持本院核發之搜索票至彰
    化縣田中鎮○○里○○路○段一○○巷二九八弄二○號進行
    搜索，在甲○○所有之車牌號碼ＫＲＸ－九八二號重型機車
    （下稱上開重型機車）腳踏墊下，查獲乙○○所有之中國信
    託商業銀行信用卡、機車駕照及該駕照影本各一張，始悉上
    情，因認被告涉有刑法第三百二十條第一項普通竊盜罪嫌等
    語。
二、按犯罪事實應依證據認定之，無證據不得認定犯罪事實，又
    不能證明被告犯罪者，應諭知無罪之判決，刑事訴訟法第一
    百五十四條第二項、第三百零一條第一項分別定有明文。而
    事實之認定，應憑證據，如未能發現相當之證據，或證據不
    足以證明，自不能以推測或擬制之方法，以為裁判基礎（最
    高法院四十年臺上字第八六號判例意旨參照）。又認定犯罪
    事實所憑之證據，雖不以直接證據為限，間接證據亦包括在
    內；然而無論直接或間接證據，其為訴訟上之證明，須於通
    常一般之人均不致有所懷疑，而得確信其為真實之程度者，
    始得據為有罪之認定（最高法院七十六年臺上字第四九八六
    號判例意旨參照）。
三、公訴人認被告甲○○涉有竊盜犯行，無非係以員警在被告所
    有之上開重型機車腳踏墊下，查獲乙○○所有之中國信託商
    業銀行信用卡、機車駕照及該駕照影本各一張，且證人即查
    獲員警鄭振吉於偵查中證述查獲之機車駕照影本外表清潔、
    無污損，以及缺乏證據證明被告所辯曾將機車出借他人一節
    確為真正，作為主要論據。然訊據被告堅決否認涉有竊盜犯
    行，辯稱：伊曾將上開重型機車借給丙○○使用，係丙○○
    將乙○○所有之中國信託商業銀行信用卡、機車駕照及該駕
    照影本放在該重型機車腳踏墊下等語。經查，證人丙○○於
    本院審理時具結證稱：伊於九十四年八月三十日進入看守所
    前約一個月，曾向被告借用上開重型機車一天，於騎乘該重
    型機車行經彰化縣北斗鎮○○○路旁草叢內發現一只皮包，
    內有信用卡、機車駕照，即撿取該信用卡、機車駕照，放在
    該重型機車腳踏墊下，於歸還該重型機車予被告時，並未將
    信用卡、機車駕照自該重型機車腳踏墊下取出等語（本院卷
    第七八至八○頁）。而證人即被害人乙○○於警詢時則證稱
    ：伊係於九十四年七月三十日晚上八時許，在彰化縣北斗鎮
    ○○里○○路二三五號住處內，遭人竊取皮包一只，內有四
    千元、機車駕照、中華郵政公司提款卡、中國農民銀行提款
    卡、中國信託商業銀行信用卡、誠泰商業銀行信用卡各一張
    、臺新國際商業銀行信用卡二張等語（偵卷第二四頁），核
    諸乙○○所有上開物品失竊之時間、地點，與丙○○證述其
    拾得乙○○所有信用卡、機車駕照之時間、地點，大致相符
    ，足認證人丙○○上開證言，尚非虛妄，故被告辯稱：伊曾
    將上開重型機車借給丙○○使用，係丙○○將乙○○所有之
    中國信託商業銀行信用卡、機車駕照及該駕照影本放在該重
    型機車腳踏墊下等語，應可採信。況且，員警雖在被告所有
    之上開重型機車腳踏墊下，查獲乙○○所有之中國信託商業
    銀行信用卡、機車駕照及該駕照影本各一張，而證人鄭振吉
    於偵查中固證稱查獲之機車駕照影本外表清潔、無污損等語
    ，然均無法證明乙○○所有之上開物品確係被告竊取而來之
    事實。本件公訴人所舉之證據，既無法證明被告確有竊取乙○○所有上開物品之犯行，且本院在得依或應依職權調查證
    據之範圍內，復查無其他積極證據足以證明被告確有公訴意
    旨所指之竊盜犯行，要屬不能證明被告犯罪，按諸前揭說明
    ，自應諭知被告無罪之判決。
四、移送併案（臺灣彰化地方法院檢察署九十四年度偵字第七八
    三五號）意旨另以：被告甲○○意圖為自己不法之所有，於
    九十四年六月十二日凌晨三時許，在臺中縣大里市○○里○○路○段三五九號前，持客觀上足為兇器之一字型螺絲起子
    ，竊取張國彬所有之車牌號碼ＮＲ－二四六八號自小客車，
    因認被告涉有加重竊盜罪嫌，並與前揭起訴普通竊盜罪部分
    有連續犯之裁判上一罪關係等語。惟本案經檢察官起訴部分
    之犯罪事實，既經本院判決無罪，自難認併案部分之犯罪事
    實與前揭經檢察官起訴部分之犯罪事實，有何連續犯之裁判
    上一罪關係，本院就併案部分之犯罪事實即無從加以審理，
    應退回檢察官另行依法處理，附此敘明。
五、至證人丙○○於本院審理時到庭證稱：扣案之乙○○所有信
    用卡、機車駕照，係伊在彰化縣北斗鎮路旁草叢內拾得，並
    放在上開重型機車腳踏墊下等語，是否涉犯侵占遺失物罪嫌
    ，應由檢察官另行偵辦，併予指明。
據上論斷，應依刑事訴訟法第三百零一條第一項，判決如主文。
本案經檢察官高如應到庭執行職務。
中    華    民    國    95    年    3     月    1     日
                  刑事第二庭   審判長法  官  王義閔
                                     法  官  李雅俐
                                     法  官  鄭舜元
以上正本證明與原本無異。
如不服本判決，應於判決送達後10日內，向本院提出上訴狀（須
附繕本）。
告訴人或被害人對於判決如有不服具備理由請求檢察官上訴者，
其上訴期間之計算係以檢察官收受判決正本之日期為準。
中    華    民    國    95    年    3     月    2     日
                                     書記官  呂雅惠


司法院資訊處製作；財團法人民間司法改革基金會備份。
